bg-BG: Тип механика на арфа: Хроматична (изцяло хроматичен дизайн); С кръстосани струни; Електрическа/електроакустична (с адаптер/предусилвател); Лостова (лостове за повишаване); Без промяна на тона (фиксирана диатонична); Педална (двойно действие); Друго
sk-SK: Typ mechanizmu harfy: Chromatická (plne chromatický dizajn); Krížom strunová; Elektrická/elektroakustická (so snímačom/predzosilňovačom); Háčiková (s prelaďovacími háčikmi); Bez zmeny výšky tónu (pevná diatonická); Pedálová (dvojitý účinok); Iné
da: Harpebrugstype: Kromatisk (fuldt kromatisk design); Krydsstrenget; Elektrisk/elektroakustisk (med pickup/forforstærker); Klapharpe (omstemningsklapper); Fast tonehøjde (fast diatonisk); Pedal (dobbeltvirkende); Andet
ja: ハープアクションタイプ: クロマチック (フルクロマチックデザイン); クロスストラング; エレクトリック/エレクトロアコースティック (ピックアップ/プリアンプ付き); レバー (シャーピングレバー); ノンピッチチェンジ (固定ダイアトニック); ペダル (ダブルアクション); その他
de: Art der Aktion für die Harfe: Chromatisch (vollchromatisches Design); Kreuzsaitig; Elektrisch/Elektroakustisch (mit Tonabnehmer/Vorverstärker); Haken (Halbtonklappen); Ohne Tonhöhenveränderung (fest diatonisch); Pedal (Doppelpedalmechanik); Sonstige
sv: Typ av harpmekanism: Kromatisk (helt kromatisk design); Korssträngad; Elektrisk/elektroakustisk (med pickup/förförstärkare); Klaff (halvtonsklaffar); Utan tonhöjdsändring (fast diatonisk); Pedal (dubbelverkan); Övrigt
ko: 하프 작동 유형: 크로매틱(풀 크로매틱 디자인); 크로스 스트렁; 일렉트릭/전기 어쿠스틱(픽업/프리앰프 포함); 레버(샤핑 레버); 피치 변경 불가(고정 다이아토닉); 페달(더블 액션); 기타
hr-HR: Vrsta mehanizma harfe: Kromatska (potpuno kromatski dizajn); Križno napeta (cross-strung); Električna / elektro-akustična (s pickupom / pretpojačalom); Poluga (poluge za povisilice); Bez promjene visine tona (fiksna dijatonska); Pedala (dvostruko djelovanje); Ostalo
fr: Harp action type: Chromatique (conception entièrement chromatique); À cordes croisées; Électrique/électro-acoustique (avec micro/préampli); À leviers (leviers de demi-ton); À hauteur non modifiable (diatonique fixe); À pédales (double action); Autre
pt-PT: Tipo de mecanismo da harpa: Cromática (design totalmente cromático); Cordas cruzadas; Elétrica/eletroacústica (com captador/pré-amplificador); Alavanca (alavancas de afinação); Sem mudança de tom (diatónica fixa); Pedal (ação dupla); Outro
tr: Arp mekanizma tipi: Kromatik (tam kromatik tasarım); Çapraz telli; Elektro/elektro akustik (manyetikli/preamplifikatörlü); Mandallı (diyez mandalları); Perdesi değişmeyen (sabit diyatonik); Pedallı (çift hareketli); Diğer
th: ประเภทการทำงานของพิณ: โครมาติก (ดีไซน์โครมาติกเต็มรูปแบบ); สายไขว้; ไฟฟ้า/โปร่งไฟฟ้า (พร้อมพิกอัป/ปรีแอมป์); คันโยก (คันโยกปรับเสียงชาร์ป); ไม่เปลี่ยนระดับเสียง (ไดอาโทนิกแบบคงที่); คันเหยียบ (ดับเบิลแอ็กชัน); อื่นๆ
nb: Handlingstype for harpe: Kromatisk (helt kromatisk design); Kryss-strenget; Elektrisk / elektroakustisk (med pickup / forforsterker); Klaff (halvtonemekanikk); Ikke-toneendrende (fast diatonisk); Pedal (dobbeltvirkende); Annet
hu: Hárfa mechanika típusa: Kromatikus (teljesen kromatikus kialakítás); Keresztezett húros; Elektromos / elektroakusztikus (hangszedővel / előerősítővel); Kampós (félhangváltó kampókkal); Fix hangolású (rögzített diatonikus); Pedálos (kettős hangolású); Egyéb
ro-RO: Tip de mecanism pentru harpă: Cromatic (design complet cromatic); Corzi încrucișate; Electric/electroacustic (cu doză/preamplificator); Cu clapete (clapete de alterare); Fără schimbare de tonalitate (diatonic fix); Cu pedală (acțiune dublă); Altele
nl: Type harpmechanisme: Chromatisch (volledig chromatisch ontwerp); Kruissnarig; Elektrisch/elektro-akoestisch (met pick-up/voorversterker); Haakjes (halvetoonhaakjes); Niet-toonhoogteveranderend (vast diatonisch); Pedaal (dubbelactie); Overig
pl: Typ mechanizmu harfy: Chromatyczny (konstrukcja w pełni chromatyczna); Krzyżowy; Elektryczny/elektroakustyczny (z przetwornikiem/przedwzmacniaczem); Haczykowy (haczyki); Bez zmiany stroju (stały diatoniczny); Pedałowy (o podwójnym działaniu); Inny
zh-CN: 竖琴机件类型: 半音阶（全半音阶设计）; 交叉弦; 电/电声（带拾音器/前置放大器）; 半音键（变音键）; 非变音（固定自然音阶）; 踏板（双动）; 其他
pt-BR: Tipo de mecanismo da harpa: Cromática (design totalmente cromático); Cordas cruzadas; Elétrica/eletroacústica (com captador/pré-amplificador); Chaves (chaves de afinação); Sem alteração de tom (diatônica fixa); Pedal (ação dupla); Outra
el: Τύπος μηχανισμού δράσης άρπας: Χρωματική (πλήρως χρωματικός σχεδιασμός); Σταυρωτών χορδών; Ηλεκτρική/Ηλεκτροακουστική (με μαγνήτη/προενισχυτή); Με μοχλούς (μοχλοί αλλοίωσης); Σταθερού τονικού ύψους (σταθερή διατονική); Με πεντάλ (διπλής ενέργειας); Άλλο
fi: Harpun toimintotyyppi: Kromaattinen (täysin kromaattinen rakenne); Ristiinkielitetty; Sähkö/sähköakustinen (mikrofonilla/esivahvistimella); Vipu (viritysvivut); Kiinteävireinen (kiinteä diatoninen); Pedaali (kaksitoiminen); Muu
ru: Тип механики арфы: Хроматическая (полностью хроматическая конструкция); Перекрестно-струнная; Электрическая/электроакустическая (со звукоснимателем/предусилителем); Леверсная (с леверсами); Без изменения высоты тона (фиксированная диатоника); Педальная (двойного действия); Другое
zh-TW: 豎琴運作類型: 半音階 (全半音階設計); 交叉弦; 電子/電木 (附拾音器/前級擴大機); 撥桿式 (半音撥桿); 無變音設計 (固定自然音階); 踏板式 (雙動); 其他
sl-SI: Vrsta mehanizma harfe: Kromatična (popolnoma kromatična zasnova); Prekrižane strune; Električna/elektroakustična (z magnetom/predojačevalnikom); S kaveljčki (kaveljčki za višanje tonov); Brez spreminjanja višine tona (fiksna diatonična); S pedali (dvojno delovanje); Drugo
en: Harp action type: Chromatic (fully chromatic design); Cross-strung; Electric/electro-acoustic (with pickup/preamp); Lever (sharping levers); Non-pitch-changing (fixed diatonic); Pedal (double-action); Other
vi: Loại cơ cấu máy của đàn đàn cầm: Chromatic (thiết kế hoàn toàn chromatic); Dây chéo; Điện/điện-âm (có pickup/preamp); Đòn bẩy (đòn bẩy chỉnh âm); Không đổi cao độ (diatonic cố định); Pedal (tác động kép); Khác
it: Tipo di meccanismo dell'arpa: Cromatica (design interamente cromatico); A corde incrociate; Elettrica/elettroacustica (con pickup/preamplificatore); A levette (levette di alterazione); Senza variazione di tono (diatonica fissa); A pedali (doppio movimento); Altro
cs: Typ mechaniky harfy: Chromatická (plně chromatický design); Křížová; Elektrická / elektroakustická (se snímačem / předzesilovačem); Háčková (s háčky na přeladění); Bez možnosti změny tónu (pevná diatonická); Pedálová (dvojčinná); Jiné
lt-LT: Arfos veikimo tipas: Chromatinė (visiškai chromatinis dizainas); Kryžminių stygų; Elektrinė / elektroakustinė (su ėmikliu / pradiniu stiprintuvu); Svertinė (derinimo svertai); Nekeičianti aukščio (fiksuota diatoninė); Pedalinė (dvigubo veikimo); Kita
es: Tipo de acción del arpa: Cromático (diseño totalmente cromático); Cuerdas cruzadas; Eléctrica/electroacústica (con pastilla/preamplificador); De palancas (palancas de semitonos); Sin cambio de tono (diatónica fija); Pedal (doble acción); Otro